臺灣臺中地方法院刑事判決
110年度交簡上字第254號
上  訴  人  臺灣臺中地方檢察署檢察官
被      告  李騰均


上列上訴人因被告過失傷害案件，不服本院於中華民國110年8月
16日所為110年度交簡字第364號第一審刑事簡易判決（起訴案號
：110年度偵字第4896號），提起上訴，本院管轄之第二審合議
庭判決如下：
    主      文
上訴駁回。
    事實及理由
一、本案經本院合議庭審理結果，認原審判決之認事用法及量刑
    均無不當，應予維持，本案犯罪事實、證據及理由，均引用
    原審判決書（如附件）之記載。
二、檢察官上訴意旨略以：告訴人陳錦華因本案車禍所受之傷勢
    嚴重，出院後1個月仍須他人照顧；被告李騰均未與告訴人
    和解及賠償告訴人所受之損害，可見被告並無悔改之意，則
    原審所量處之刑度是否妥適，仍有再加以調查之必要，爰依
    法提起上訴等語。
三、按關於刑之量定及緩刑之宣告，係實體法上賦予法院得為自
    由裁量之事項，倘其未有逾越法律所規定之範圍，或濫用其
    權限，即不得任意指摘為違法（最高法院75年台上字第7033
    號判例意旨參照）。又刑罰之量定，屬法院自由裁量之職權
    行使，雖應審酌刑法第57條所列各款事由及一切情狀而非漫
    無限制，但在同一犯罪事實與情節，如別無其他加重或減輕
    之原因，下級審法院量定之刑，亦無過重或失輕之不當情形
    ，則上級審法院對下級審法院之職權行使，原則上應予尊重
    （最高法院85年度台上字第2446號判決意旨參照）。
四、經查，原審依卷附之卷證資料認定被告犯行明確，並審酌被
    告駕駛車輛參與道路交通，本應確實遵守交通規則，以維護
    自身及其他用路人安全，其於行駛至交岔路口左轉彎時，疏
    未禮讓直行道車輛先行通過，而過失致告訴人受傷之行為，
    雖非如故意行為之惡性重大，但被告對於本案車禍之發生，
    確實具有前揭過失，並造成告訴人受有上開傷勢，所為尚非
    可取；兼衡被告與告訴人就本件車禍發生各應負之過失責任
    、肇事情節；再酌以告訴人所受之傷勢情形嚴重，被告迄今
    仍未與告訴人達成和解賠償損害，及於犯罪後坦承犯行之犯
    後態度，暨其自陳之智識程度、家庭生活及經濟狀況、前科
    素行等一切情狀，量處被告有期徒刑3月，並諭知易科罰金
    之折算標準為新臺幣1千元折算1日，顯已斟酌刑法第57條所
    列各款事由及一切情狀而未逾法定刑度，且已就上訴意旨所
    指本案犯罪情節、本案所生損害及被告之犯後態度、賠償情
    形等部分加以審酌，是原審量刑既未濫用裁量權限，復無明
    顯過重或失輕之情形，自難認有何違法或不當之處，佐以檢
    察官上訴後，被告迄未與被害人達成和解並賠償，有告訴人
    民國110年3月22日刑事陳報㈢狀在卷可參，足見原審量刑審
    酌事由並未變更，揆諸前揭最高法院判例及判決意旨，本院
    合議庭自應予尊重。從而，檢察官上訴指摘原審量刑過輕，
    為無理由，應予駁回。
五、本案被告於本院審理時，經合法傳喚，無正當理由未到庭，
    爰依刑事訴訟法第371 條之規定，不待其陳述逕行一造辯論
    判決。
據上論斷，應依刑事訴訟法第455 條之1 第3 項、第368 條、第
371 條、第373 條，判決如主文。
本案經檢察官劉俊杰提起公訴，檢察官陳僑舫提起上訴，檢察官
羅秀蓮到庭執行職務。
中    華    民    國    111    年     3    月    30   日
                  刑事第三庭  審判長法  官  劉麗瑛
                                    法  官  蔡宗儒
                                    法  官  簡志宇
以上正本證明與原本無異。
本件不得上訴。 
                                    書記官  林勝彥 
中　　華　　民　　國　　111 　年　　3 　　月　　30　　日
附錄本案論罪科刑法條：
中華民國刑法第284條
因過失傷害人者，處1年以下有期徒刑、拘役或10萬元以下罰金
；致重傷者，處3年以下有期徒刑、拘役或30萬元以下罰金。

附件： 
臺灣臺中地方法院刑事簡易判決　　　　110年度交簡字第364號
公　訴　人　臺灣臺中地方檢察署檢察官
被　　　告　李騰均
上列被告因過失傷害案件，經檢察官提起公訴（110年度偵字第4
896號），因被告已自白犯罪（110年度交易字第883號），本院
認為宜以簡易判決處刑，茲判決如下：
    主          文
李騰均犯過失傷害罪，處有期徒刑參月，如易科罰金，以新臺幣
壹仟元折算壹日。
    犯罪事實及理由
一、本件犯罪事實、證據及理由，除補充「臺中市政府警察局道
    路交通事故談話紀錄表、臺中市政府警察局交通事故補充資
    料表、臺中市政府警察局A1A2類交通事故攝影蒐證檢視表、
    臺中市政府警察局道路交通事故肇事人自首情形紀錄表、車
    牌號碼0000-00號自用小貨車之車號查詢汽車車籍、被告李
    騰均之證號查詢汽車駕駛人資料、告訴人陳錦華受傷情形照
    片」為證據外，其餘均引用檢察官起訴書之記載（如附件）
    。
二、認定犯罪事實所根據之理由：
  ㈠按汽車行駛至交岔路口，轉彎車應讓直行車先行，道路交通
    安全規則第102條第1項第7款定有明文。本案被告既考領有
    適當之汽車駕駛執照，有證號查詢汽車駕駛人資料1份在卷
    可稽（見偵卷第95頁），則被告對於上開規定理應知之甚詳
    。是被告駕駛車輛自應遵循上開交通安全規則，並採取適當
    措施，而案發當時天候晴、日間自然光線，柏油路面、乾燥
    、無缺陷、無障礙物，視距良好等客觀情形，並無不能注意
    之特別情事，有道路交通事故調查報告表㈠在卷可稽（見偵
    卷第61頁）。被告行經本案設有行車管制號誌交岔路口時，
    竟疏未注意禮讓對向之直行車先行，即貿然左轉，致與告訴
    人騎乘之自行車發生碰撞，其有過失甚明。而告訴人因本件
    車禍事故受有左肱骨近端粉碎性骨折、左側多根肋骨骨折併
    血胸、左臉挫傷、左側眼球及眼眶組織鈍傷、左側眼瞼撕裂
    傷、右拇指裂傷等傷害之發生，亦為被告所不爭執，其傷害
    結果顯可歸責於被告，堪認被告過失行為與告訴人所受傷害
    結果間具有相當因果關係。
  ㈡從而，本案事證已臻明確，被告上開過失傷害犯行，堪予認
    定，應依法論科。
  ㈢至告訴代理人游景森於本院審理時固再陳稱：車禍後伊母親
    即告訴人有失智的現象，診斷證明書裡面有記載，伊認為是
    車禍之後出現的現象等語（見交易卷第26頁），然此業經衛
    生福利部臺中醫院函覆主治醫師林子敬所出具之回覆摘要，
    略以「因病患車禍後一個月（109年10月21日）至神經內科
    檢查才確診輕度失智，先前並無相關就醫紀錄，故無法判斷
    是否因車禍所致之失智症，腦部電腦斷層檢查也無腦部出血
    或腦積水現象，故也無法判斷」等語，此有該院110年4月16
    日中醫醫行字第1100003120號函暨所附之回覆摘要1份附卷
    可參（見偵字第149、153頁），從而，告訴人所患「輕度失
    智症」與被告之過失行為間，殊難認具有相當因果關係，併
    予敘明。
三、論罪科刑：
  ㈠核被告所為，係犯刑法第284條前段之過失傷害罪。
  ㈡被告於車禍事故發生後，留在現場，並向據報前來處理尚不
    知肇事人為何人之員警坦承肇事等情，有臺中市警察局道路
    交通事故肇事人自首情形紀錄表在卷可憑（見偵卷第55頁）
    ，堪認其對於未發覺之犯罪自首而接受裁判，爰依刑法第62
    條前段規定，減輕其刑。
  ㈢爰審酌被告駕駛車輛參與道路交通，本應確實遵守交通規則
    ，以維護自身及其他用路人安全，其於行駛至交岔路口左轉
    彎時，疏未禮讓直行道車輛先行通過，而過失致告訴人受傷
    之行為，雖非如故意行為之惡性重大，但被告對於本案車禍
    之發生，確實具有前揭過失，並造成告訴人受有上開傷勢，
    所為尚非可取；兼衡被告與告訴人就本件車禍發生各應負之
    過失責任、肇事情節；再酌以告訴人所受之傷勢情形嚴重，
    被告迄今仍未與告訴人達成和解賠償損害，及於犯罪後坦承
    犯行之犯後態度，暨其自陳之智識程度、家庭生活及經濟狀
    況等一切情狀（見偵卷第23頁調查筆錄受詢問人欄之記載）
    、前科素行等一切情狀，量處如主文所示之刑，並諭知易科
    罰金之折算標準，以資懲儆。
四、依刑事訴訟法第449條第2項、第454條第2項，刑法第284條
    前段、第62條前段，第41條第1項前段，刑法施行法第1條之
    1第1項，逕以簡易判決處刑如主文。
五、如不服本判決，得於收受判決正本送達之翌日起20日內，向
    本庭提出上訴狀，上訴於本院合議庭（須附繕本）。
本案經檢察官劉俊杰提起公訴，檢察官陳僑舫到庭執行職務。
中    華    民    國   110    年    8     月    16    日
                  刑事第十二庭  法  官  林芳如
　
原審附件：
臺灣臺中地方檢察署檢察官起訴書                      籍股
                                     110年度偵字第4896號
　　被　　　告　李騰均
上列被告因過失傷害案件，業經偵查終結，認應提起公訴，茲將
犯罪事實及證據並所犯法條分敘如下：
　　　　犯罪事實
一、李騰均於民國109年9月21日上午7時26分許，駕駛車牌號碼00
    00-00號自用小貨車，沿臺中市北區育樂街往瑞祥街方向行駛
    ，駛至該路段與進化路之交岔路口，欲左轉進化路時，本應注
    意汽車行駛至交岔路口轉彎時，轉彎車應讓直行車先行，且
    應注意車前狀況，並隨時採取必要之安全措施，而依當時天
    候晴、日間自然光線、柏油路面乾燥、無缺陷、無障礙物、
    視距良好，又無不能注意之情事，竟疏未注意及此而貿然左轉
    ，適陳錦華騎乘自行車沿梅豐街往育強街方向行駛，亦行駛
    至上開交岔路口，並沿路口行人穿越道通過交岔路口，即遭
    李騰均駕駛之前開車輛撞擊，致陳錦華倒地而受有左肱骨近
    端粉碎性骨折、左側多根肋骨骨折併血胸、左臉挫傷、左側
    眼球及眼眶組織鈍傷、左側眼瞼撕裂傷、右拇指裂傷等傷害
    。
二、案經陳錦華委任羅庭章律師告訴及臺中市政府警察局第二分
    局報告偵辦。
　　　　證據並所犯法條
一、上揭犯罪事實，業據被告李騰均於警詢及偵查中坦承不諱，
    並經告訴人陳錦華於警詢及偵查時指訴明確，復有員警職務
    報告、道路交通事故現場圖、道路交通事故調查報告表（一）
    、（二）、臺中市政府警察局道路交通事故初步分析研判表
    各1份、衛生福利部臺中醫院診斷證明書2份、現場及車損照
    片24張、監視器影像擷取照片4張及監視器影像光碟1片在卷
    可稽。足認被告之自白與事實相符，是其犯嫌堪以認定。
二、核被告所為，係犯刑法第284條前段之過失傷害罪嫌。
三、至告訴人雖指稱其經衛生福利部臺中醫院診斷有「已知生理
    狀況引起的譫妄」、「輕度失智症」及「暈眩併耳石脫位」
    等傷害，此亦為本件車禍所造成。惟經本署函詢該院告訴人
    之前開傷勢是否為本件車禍所引起，該院函復略以：「…住院
    期間曾會診精神科醫師評估當時具有譫妄情形…無法判斷是
    否與車禍所致」、「因病患車禍後一個月至神經內科檢查才
    確診輕度失智，先前並無相關就醫紀錄，故無法判斷是否因
    車禍所致之失智症…」、「無十足明確證據可證明兩者百分
    百相關。」，此有該院110年4月16日中醫醫行字第11000031
    20號函及函附之回覆摘要1份附卷可參，是尚無法認定此部分
    之傷勢與被告之過失駕車行為間有何相當因果關係，自難遽
    認此傷勢係被告之過失行為所造成，附此敘明。
四、依刑事訴訟法第251條第1項提起公訴。
　　此　致
臺灣臺中地方法院
中　　華　　民　　國　 110　　年　　5 　　月　　 6　　日
　　　　　　　　　　　  　檢　察　官　劉俊杰